【裁判字號】    90,簡上,41
【裁判日期】    901016
【裁判案由】    侵權行為損害賠償
【裁判全文】
臺灣花蓮地方法院民事判決  九十年度簡上字第四一號
    上  訴  人  甲○○
    被上訴人    乙○○
右當事人間請求侵權行為損害賠償事件，上訴人對於中華民國九十年五月四日本院花
蓮簡易庭九十年度花簡字第二五號第一審判決提起上訴，本院判決如左：
    主      文
上訴駁回。
第二審訴訟費用由上訴人負擔。
    事      實
甲、上訴人方面：
  一、聲明：
    (一)原判決命上訴人給付部分廢棄。
    (二)前開廢棄部分駁回被上訴人於原審之訴。
  二、陳述：除與原審判決書所載者相同茲予引用外，補稱：上訴人與被上訴人之夫
      王木山僅係很談得來的朋友，雖與王木山在同一房間，但僅是單純在聊天，並
      無相姦行為，查案時之警員王進明及證人朱上、黃淑貞均證稱不知上訴人與王
      木山有否睡在一起，證人何振賢則證稱當天喝醉，不清楚上訴人有否穿衣服。
      至證人王育惠及王育玫證稱上訴人與王木山同睡一床等情，及證人洪庭耀所述
      ，均非確實，檢察官就此亦為不起訴處分（台灣花蓮地方法院檢察署八十九年
      度偵字第一三四二號），自不足證明上訴人有相姦行為。而原審所採之通聯紀
      錄僅能證明上訴人與王木山有電話聯絡而已，並不能證明二者間有親密關係，
      從而上訴人並無為侵權行為致被上訴人受損之情形，原審仍命上訴人給付被上
      訴人新台幣（下同）十萬元之侵權行為損害賠償金，即有未洽。縱認上訴人之
      行為不當，並致被上訴人受損，原判決所命之給付金額亦顯然過高，亦請鈞院
      斟酌上訴人教育程度為不識字，一人須獨立扶養三名在學子女，經濟情況困難
      等情，酌減給付金額。
  三、證據：援用原審之立證方法。
乙、被上訴人方面：
  一、聲明：駁回上訴。
  二、陳述：除與原審判決書所載者相同茲予引用外，補稱：原判決所採證據，實屬
      正確，上訴人辯稱其無侵權行為云云，洵屬無據。被上訴人由於上訴人之行為
      ，致家庭破裂，被上訴人需獨力負擔家計，至上訴人所稱其經濟困難云云，亦
      非確實，據悉被上訴人惡意倒會，所得款項應上千萬元，是其請求酌減賠償金
      額，顯無理由。
  三、證據：援用原審之立證方法。
    理      由
一、被上訴人於原審起訴主張：上訴人與被上訴人之夫王木山於八十九年二月十三日
    下午四時許，在花蓮縣壽豐鄉鹽寮村福德一九四號房內同床共眠，且於該案告訴
    後，上訴人與王木山亦經常暗通款曲，爰依據侵權行為損害賠償之法律關係，訴
    請上訴人賠償被上訴人四十萬元。上訴人於原審則以並未與被上訴人之夫王木山
    同床共眠，有不起訴處分書可資證明，且亦未與王木山暗通款曲等語資為抗辯。
    上訴人復持上開理由提起本件上訴，被上訴人則持前揭理由置辯。是以，本件之
    爭點乃在於上訴人之行為是否符合民法第一百八十四條第一項前段「因故意或過
    失不法侵害他人之權利」、後段「故意以背於善良風俗之方法，加損害於他人」
    或同法條第二項「違反保護他人之法律，致生損害於他人」所規定之要件？
二、經查，被上訴人於原審所主張上訴人之相姦行為，其犯罪嫌疑不足，業經檢察官
    為不起訴處分確定在案，此外，被上訴人始終未能提出其他證據證明上訴人確有
    該相姦行為，故被上訴人此部分主張自無可採。惟證人王育婷即被上訴人與王木
    山之女兒於原審（九十年二月二十七日言詞辯論筆錄）證稱：「我去年九月份看
    到我父親和被告在花蓮市忠烈祠在車上睡在一起，共同蓋一條棉被，今年一月在
    花蓮市○○路看到我父親去載被告，二月十五日晚上我跟蹤我父親到被告住處，
    被告穿裙子從後門出來，走到林森路上坐上我父親的車子」等語，參諸上訴人於
    八十九年二月十三日下午四時許，在花蓮縣壽豐鄉盬寮村福德一九四號屋內經警
    查緝時，確與王木山同處該室內，此情亦為上訴人於上訴狀內所自認等情，足認
    上開證詞應屬可採，而上訴人上開行為確已超出一般正常異性朋友間，所謹守不
    輕易逾越曖昧關係界線。上訴人既知王木山為有配偶之人，仍為上開行為，則該
    行為雖不能直接認定屬侵害被上訴人基於婚姻關係所應有之人格權，亦未能認定
    該行為屬違反保護他人法律之侵權行為，但上訴人仍以違反善良風俗之曖昧關係
    ，故意對他人既存之婚姻作負面影響之行為，所為該不當之行為，已足損害被上
    訴人婚姻關係下之夫妻圓滿幸福之共同生活，同時造成被上訴人精神上之痛苦，
    故該行為已符合民法第一百八十四條第一項後段「故意以背於善良風俗之方法，
    加損害於他人」之要件。原判決因此認定上訴人應對被上訴人負侵權行為之損害
    賠償責任，並審酌被上訴人與其夫王木山間結褵近二十載，及上訴人與王木山相
    處時間及上訴人應負責之程度等一切情狀，認被上訴人於原審所請求之賠償金額
    於十萬元之範圍內為適當，逾該金額部分之請求為無理由，即無不當。從而，本
    件上訴即難認為有理由，自應依法駁回。
三、據上論結，本件上訴為無理由，依民事訴訟法第四百三十六條之一第三項、第四
    百四十九條第一項及第七十八條，判決如主文。
中      華      民      國    九十      年      十      月      十六    日
                            臺灣花蓮地方法院民事庭
~B審判長法官  陳心弘
~B法      官  余明賢
~B法      官  郝燮戈
右正本証明與原本無異。
本件判決不得上訴。
~B法院書記官  周秀香
中      華      民      國    九十      年      十      月    十八      日


司法院資訊處製作；財團法人民間司法改革基金會備份。
